臺灣臺北地方法院刑事判決　　　　　　　 96年度訴字第419號
公　訴　人　臺灣臺北地方法院檢察署檢察官
被　　　告　甲○○
　　　　　　乙○○
共　　　同
指定辯護人　本院公設辯護人　沈芳萍
上列被告因偽造文書等案件，經檢察官提起公訴（九十五年度偵
字第三九七四號），本院判決如下：
    主  文
甲○○、乙○○共同行使偽造私文書，足以生損害於公眾及他人
，各處有期徒刑捌月，各減為有期徒刑肆月，如易科罰金，均以
銀元參佰元即新台幣玖佰元折算壹日，均緩刑貳年，如附表一所
示之物均沒收，如附表二所示之偽造之林盧龍署押及印文均沒收
。
    事  實
一、緣甲○○、乙○○經年籍姓名均不詳綽號「阿平」之成年男
    子提議，由乙○○冒用他人名義向銀行申請信用貸款，得款
    平分花用，甲○○、乙○○遂共同基於變造特種文書之犯意
    ，於民國九十四年六月初某日，由乙○○提供個人之照片予
    該年籍姓名均不詳綽號「阿平」之成年男子供其換貼照片以
    變造他人之國民身分證及駕駛執照，供作其等冒用他人名義
    向銀行申請信用貸款時之查核證件使用，詎該年籍姓名均不
    詳綽號「阿平」之成年男子未告知甲○○、乙○○其實係偽
    造林盧龍之國民身分證及駕駛執照，於同年月二十日連同偽
    刻之林盧龍印章一枚，交由甲○○與乙○○，其等遂共同基
    於意圖為自己不法之所有及行使變造私文書與特種文書、偽
    造印章之犯意聯絡，持至花蓮縣花蓮市戶政事務所、勞工保
    險局花蓮分局及財政部台灣省北區國稅局花蓮分局等處，推
    由乙○○出面冒用林盧龍之名義申請林盧龍之全戶戶籍謄本
    、勞工保險被保險人投保資料、財政部臺灣省北區九十二年
    度綜合所得稅納稅證明書、財政部九十二、九十三年度綜合
    所得稅各類所得資料清單等資料，足生損害於戶政機關對於
    戶政管理、勞工保險機關對於勞工保險之管理、稅捐機關對
    於稅務管理之正確性及林盧龍。並於同日由該年籍姓名均不
    詳綽號「阿平」之成年男子先將所偽造之上開偽造林盧龍之
    國民身分證、駕駛執照影本及所申請之林盧龍名義之資料以
    傳真方式傳至台新國際商業銀行（下稱台新銀行）消金北一
    區業務部，作為欲以林盧龍之名義申請辦理信用貸款新臺幣
    （下同）八十一萬元之財力證明，後因該銀行風險管理部專
    員林佑俊撥打電話至林盧龍之上班地點查詢，經林盧龍表示
    未辦貸款，復發覺傳真之國民身分證影本之排版字體與戶政
    機關之排版字體不同，即委由該行承辦上開貸款之人員依傳
    真資料上之電話通知申請人於九十四年六月二十三日上午十
    一時許，至臺北市松山區○○○路○段二八九號二樓之該行
    消金北一區業務部辦理貸款及對保手續，並通知警方到場；
    嗣甲○○經該年籍姓名均不詳綽號「阿平」之成年男子通知
    ，偕乙○○於前述約定時間至約定地點，推由乙○○冒用林
    盧龍之名義申請前開貸款，並在台新銀行信用貸款申請書、
    台新銀行客戶基本資料、台新銀行信用卡簡易申請書暨加保
    申請書、個人貸款動支暨代繳費用授權書、開戶業務申請書
    、開戶作業檢核表、ＶＩＳＡ晶片金融卡申請書、台新銀行
    信用貸款借據暨約定書、本票、本票授權書、往來印鑑暨資
    料卡等貸款文件之貸款人欄位內，偽造林盧龍之簽名及並蓋
    用偽刻之林盧龍名義之印章，持上開申請書及資料向林佑俊
    行使，足生損害於台新銀行管理評估客戶信用貸款之正確性
    及林盧龍，於尚未辦妥之際，即經警到場查獲上情，致未得
    逞。
二、案經臺北市政府警察局內湖分局報請臺灣臺北地方法院檢察
    署檢察官偵查起訴。
    理  由
一、訊據被告甲○○、乙○○對於前揭犯罪事實均坦承不諱，並
    互核相符，且經證人林佑俊、林盧龍證述屬實，並有被告乙
    ○○冒用林龍名義分別向花蓮縣花蓮市戶政事務所、勞工保
    險局花蓮分局及財政部台灣省北區國稅局花蓮分局申請之林
    盧龍之全戶戶籍謄本、勞工保險被保險人投保資料、財政部
    臺灣省北區九十二年度綜合所得稅納稅證明書、財政部九十
    二、九十三年度綜合所得稅各類所得資料清單等資料及向台
    新銀行申請信用貸款之填寫之台新銀行信用貸款申請書暨加
    保申請書、台新銀行客戶基本資料、台新銀行信用卡簡易申
    請書暨加保申請書、個人貸款動支暨代繳費用授權書、開戶
    業務申請書、開戶作業檢核表、ＶＩＳＡ晶片金融卡申請書
    、台新銀行信用貸款借據暨約定書、本票、本票授權書、往
    來印鑑暨資料卡等貸款文件及貼有乙○○照片之林盧龍名義
    之偽造國民身分證、駕駛執照及偽刻之林盧龍印章一枚在卷
    可憑。扣案之林盧龍之國民身分證，經送請內政部警政署刑
    事警察局鑑定結果，確屬偽造，有該局九十四年七月五日刑
    鑑字第０九四０一０００九四號函附卷可佐，扣案之林盧龍
    之駕駛執照，經函詢交通部公路總局台北區監理所花蓮監理
    站結果，該站亦函覆確屬偽造，有該站九十六年五月十一日
    北監花字第０九六０００四六四一號函在卷足憑；雖扣案貼
    有乙○○照片之林盧龍名義之國民身分證、駕駛執照為偽造
    ，惟被告甲○○、乙○○二人並無前科，且智識程度不高，
    被告乙○○於九十四年六月初某日提供個人之照片予該年籍
    姓名均不詳綽號「阿平」之成年男子供其換貼照片，作為其
    等冒用他人名義向銀行申請信用貸款時之查核證件使用時，
    其與被告甲○○二人應僅有共同變造他人之國民身分證及駕
    駛執照並持以行使之犯意聯絡，並無證據可資證明其等明知
    該年籍姓名均不詳綽號「阿平」之成年男子交付之林盧龍之
    國民身分證及駕駛執照為偽造，即其等固有共同變造他人之
    國民身分證及駕駛執照之犯意聯絡，卻無共同偽造該年籍姓
    名均不詳綽號「阿平」之成年男子交付之林盧龍之國民身分
    證及駕駛執照上公印文之犯意聯絡，故被告甲○○、乙○○
    僅成立變造他人之國民身分證及駕駛執照並持以行使之行使
    變造特種文書犯行，附此說明。綜上所述，足徵被告甲○○
    、乙○○於本院審理時出於任意性之自白核與事實相符。本
    件事證明確，被告甲○○、乙○○共同詐欺取財未遂及行使
    偽造私文書、行使變造特種文書與偽造印章等犯行，均堪認
    定。
二、新舊法比較適用：
（一）被告行為後，刑法部分條文已於九十四年二月二日修正公
      布，並於九十五年七月一日施行，修正後第二條第一項規
      定：「行為後法律有變更者，適用行為時之法律。但行為
      後之法律有利於行為人者，適用最有利於行為人之法律。
      」此項修正乃為符合刑法第一條罪刑法定主義之要求，貫
      徹法律禁止溯及既往原則，屬規範行為後法律變更所生新
      舊法律比較適用之準據法，無比較新舊法之問題，應逕適
      用修正後刑法第二條決定新舊法之適用。又關於刑法修正
      後之新舊法比較，應就罪刑有關之一切情形，綜其全部罪
      刑之結果而為比較，最高法院九十五年五月二十三日著有
      九十五年度第八次刑庭會議決議可參。茲比較與本案有關
      之新舊法規定如下：
  １、刑法第三百三十九條第一項之詐欺取財罪，法定刑為五年
      以下有期徒刑、拘役或科或併科一千元以下罰金；刑法第
      二百十二條之變造特種文書罪，法定刑為一年以下有期徒
      刑、拘役或三百元以下罰金；比較修正後刑法施行法所增
      訂第一條之一規定「中華民國九十四年一月七日刑法修正
      施行後，刑法分則編所定罰金之貨幣單位為新臺幣。九十
      四年一月七日刑法修正時，刑法分則編未修正之條文定有
      罰金者，自九十四年一月七日刑法修正施行後，就其所定
      數額提高為三十倍。但七十二年六月二十六日至九十四年
      一月七日新增或修正之條文，就其所定數額提高為三倍」
      ，修正後刑法施行法第一條之一第二項與罰金罰鍰提高標
      準條例第一條，因上開二罪罰金刑之最高額度均屬相同，
      並非刑罰法令之變更，無刑法第二條第一項比較新舊法之
      適用，應適用裁判時之刑法施行法第一條之一（最高法院
      九十五年度第二十一次刑事庭會議決議參照）。另刑法第
      三十三條第五款修正為「主刑之種類如下：五、罰金：新
      臺幣一千元以上，以百元計算之」，是依修正後之法律，
      刑法第三百三十九條第一項詐欺取財罪、第二百十二條變
      造特種文書罪所得科處之罰金刑最低則均為新臺幣一千元
      ，與被告行為時之罰金罰鍰提高標準條例第一條前段規定
      之提高倍數十倍及修正前刑法第三十三條第五款規定之罰
      金最低額銀元一元即新臺幣三元相比較，自以被告行為時
      關於刑法第三十三條第五款規定科處罰金刑之法律較有利
      於被告。
　２、連續犯與牽連犯：刑法修正後，刪除第五十六條連續犯及
      第五十五條關於牽連犯之規定，此刪除雖非犯罪構成要件
      之變更，但顯已影響行為人刑罰之法律效果，自屬法律有
      變更，經比較新、舊法結果，修正前第五十六條連續犯及
      第五十五條牽連犯之規定，乃將被告之數行為以一罪論，
      顯較有利被告。
  ３、刑法第四十一條修正施行前為：「犯最重本刑為五年以下
      有期徒刑以下之刑之罪，而受六個月以下有期徒刑或拘役
      之宣告，因身體、教育、職業、家庭之關係或其他正當事
      由，執行顯有困難者，得以一元以上三元以下折算1日，
      易科罰金。但確因不執行所宣告之刑，難收矯正之效，或
      難以維持法秩序者，不在此限。併合處罰之數罪，均有前
      項情形，其應執行之刑逾六月者，亦同」；再於修正施行
      後為「犯最重本刑為五年以下有期徒刑以下之刑之罪，而
      受六個月以下有期徒刑或拘役之宣告者，得以新臺幣一千
      元、二千元或三千元折算一日，易科罰金。」，且修正施
      行前之易科罰金折算標準，依照修正施行前罰金罰鍰提高
      標準條例第二條前段（九十五年七月一日已刪除）規定，
      就其原定數額提高為一百倍折算一日，則本件被告依照行
      為時之刑法第四十一條易科罰金折算標準，應以銀元三百
      元折算1日，經折算為新臺幣後，以新臺幣九百元折算為
      一日。經比較上開修正前後之刑法第四十一條規定及易科
      罰金折算標準，應修正施行前之規定，較有利於被告。
（二）又修正後刑法第二條第一項之規定，係規範行為後「法律
      變更」所生新舊法比較適用之準據法，故如新舊法處罰之
      輕重相同，即無比較適用之問題，非此條所指之法律有變
      更，即無本條之適用，應依一般法律適用原則，適用裁判
      時法（最高法院95年第21次刑事庭會議紀錄參照）。查：
　１、刑法第二十八條共犯之規定，於修正前規定為「二人以上
　　　共同實施犯罪之行為者，皆為正犯」，修正施行後之規定
  　　則為「二人以上共同實行犯罪之行為者，皆為正犯」，本
    　條之修正理由係為排除陰謀共同正犯、預備共同正犯於本
      條所規定之正犯之外，屬法理之明文化，對被告而言無有
　　　利、不利之情形，是無新舊法比較之問題，自應逕行適用
　　  裁判時法。
　２、刑法第五十五條關於想像競合犯之規定，新法增列但書「
　　　不得科以較輕罪名所定最輕本刑以下之刑」，係科刑之限
  　　制，為法理之明文化，對被告而言無有利、不利之情形，
　　　是無新舊法比較之問題，自應逕行適用裁判時法。
　３、未遂犯方面，修正前刑法第二十五、二十六條分別規定：
      「已著手於犯罪行為之實行而不遂者，為未遂犯。未遂犯
　　　之處罰，以有特別規定者，為限。」、「未遂犯之處罰，
　　　得按既遂犯之刑減輕之。但其行為不能發生犯罪之結果，
  　　又無危險者，減輕或免除其刑。」，修正後，分別為：「
    　已著手於犯罪行為之實行而不遂者，為未遂犯。未遂犯之
      處罰，以有特別規定者為限，並得按既遂犯之刑減輕之。
      」、「行為不能發生犯罪之結果，又無危險者，不罰。」
      除將修正前第二十六條前段規定移列至第二十五條第二項
      而潤飾文字外，並將「不能犯」由修正前第二十六條後段
      所定「減輕或免除其刑」，修正為「不罰」。因本件被告
      犯行非「行為不能發生犯罪之結果，又無危險」，是以適
      用修正前、後之規定，對被告均無有利不利，應逕予適用
      裁判時之刑法第二十五條規定法。
  ４、按犯罪在刑法前開修正施行前，而於施行後裁判，則其緩
      刑之宣告，應逕適用修正後刑法第七十四條之規定（最高
      法院九十五年第八次刑事庭會議決議參照）。
三、核被告甲○○、乙○○所為，係犯刑法第二百十六條、第二
    百十條之行使偽造私文書罪，第二百十六條、第二百十二條
    行使變造特種文書罪、第二百十七條第一項偽造印章罪及第
    三百三十九條第三項、第一項之詐欺取財未遂罪。起訴書雖
    漏敘刑法第二百十七條第一項偽造印章罪，惟此與起訴事實
    有牽連犯之裁判上一罪關係，依行為時法即修正前刑法規定
    ，本院自得併予審理，附此說明。再被告甲○○、乙○○僅
    成立變造他人之國民身分證及駕駛執照並持以行使之行使變
    造特種文書犯行，已如前述，起訴書認為被告甲○○、乙○
    ○成立行使偽造特種文書罪，容有誤會，本院逕予更正。其
    等偽造私文書、變造特種文書後復持以行使，偽造私文書、
    變造特種文書之低度行為應為行使偽造私文書、特種文書之
    高度行為所吸收，就變造特種文書部分，偽造印文係偽造私
    文書之階段行為，亦不另論罪。被告甲○○、乙○○與年籍
    姓名均不詳綽號「阿平」之成年男子就上開犯行之間，有犯
    意聯絡及行為分擔，均為共同正犯。其等已著手於詐欺取財
    行為之實施，而未詐得財物即為警查獲，為未遂犯。被告等
    多次行使偽造私文書、行使變造特種文書、行使偽造印章之
    行為，時間緊接，所犯為構成要件相同之罪，顯均係基於概
    括犯意反覆為之，應分別依修正前刑法第五十六條規定，各
    以一連續罪論，並均加重其刑。又本件同時行使變造之林盧
    龍國民身分證、駕駛執照及偽刻之林盧龍印章，為想像競合
    犯，應從重論以偽造印章罪。其等偽造印章、行使偽造私文
    書、行使變造特種文書、詐欺取財未遂等罪之間，有方法、
    目的之牽連關係，應從一重之行使偽造私文書罪處斷。爰審
    酌被告甲○○、乙○○均無犯罪前科，素行尚可，有臺灣高
    等法院被告前案紀錄表各一件在卷可稽，其等僅因個人需要
    現金，為詐欺銀行貸款，竟不惜以身試法，破壞社會金融交
    易安全及秩序，所生危害非淺，惟念其等並未詐得款項即為
    警查獲，犯罪後又坦承犯行，態度良好等一切情狀，各量處
    如主文所示之刑，以示懲儆。又查被告犯罪時間係在九十六
    年四月二十四日以前，合於減刑條件，依據中華民國九十六
    年罪犯減刑條例第二條第一項第三款、第九條之規定，應減
    其宣告刑二分之一，併依修正前刑法第四十一條第一項前段
    之規定諭知易科罰金折算之標準。再按犯罪在刑法前開修正
    施行前，而於施行後裁判，則其緩刑之宣告，應適用修正後
    刑法第七十四條之規定（最高法院九十五年第八次刑事庭會
    議決議參照），查被告甲○○、乙○○前均未曾受有期徒刑
    以上刑之宣告，有台灣高等法院被告前案紀錄表各一件在卷
    可稽，其等犯罪後，已深知悔悟，本院認其經此教訓後，當
    知警悌，應無再犯之虞，因認其所宣告之刑，以暫不執行為
    適當，併均予宣告緩刑二年，以勵來茲而啟自新。另偽造之
    林盧龍名義之台新銀行信用貸款申請書、台新銀行客戶基本
    資料、台新銀行信用卡簡易申請書暨加保申請書、個人貸款
    動支暨代繳費用授權書、開戶業務申請書、開戶作業檢核表
    、ＶＩＳＡ晶片金融卡申請書、台新銀行信用貸款借據暨約
    定書、本票、本票授權書、往來印鑑暨資料卡等貸款文件均
    屬台新銀行所有，又非違禁物，本院無從宣告沒收；惟如附
    表一所示之偽造之貼有乙○○照片之林盧龍名義之國民身分
    證、駕駛執照，為被告所有因犯罪所得且供犯罪所用之物，
    應依刑法第三十八條第一項第二款沒收之；另如附表一所示
    偽刻之林盧龍印章一枚及如附表二所示偽造之林盧龍名義之
    台新銀行信用貸款申請書、台新銀行客戶基本資料、台新銀
    行信用卡簡易申請書暨加保申請書、個人貸款動支暨代繳費
    用授權書、開戶業務申請書、開戶作業檢核表、ＶＩＳＡ晶
    片金融卡申請書、台新銀行信用貸款借據暨約定書、本票、
    本票授權書、往來印鑑暨資料卡等貸款文件上林盧龍之署押
    及印文及被告等冒用林盧龍之名義申請之林盧龍全戶戶籍謄
    本、勞工保險被保險人投保資料、財政部臺灣省北區九十二
    年度綜合所得稅納稅證明書、財政部九十二、九十三年度綜
    合所得稅各類所得資料清單等資料上偽造之林盧龍印文，均
    應依刑法第二百十九條規定沒收。至於被告甲○○、乙○○
    為警查扣之門號0000000000號、0000000
    000號行動電話各一支，並無證據證明係專供本件犯罪聯
    絡所用之物，本院無從宣告沒收，附此說明。
四、公訴意旨另以被告甲○○、乙○○經該年籍姓名均不詳綽號
    「阿平」之成年男子通知於九十四年六月二十三日上午十一
    時許至臺北市松山區○○○路○段二八九號二樓之台新銀行
    消金北一區業務部辦理貸款及對保手續時，共同基於偽造有
    價證券之犯意聯絡，推由被告乙○○冒用林盧龍之名義申請
    前開貸款，並在票面金額八十一萬元本票上偽造之林盧龍簽
    名一枚、林盧龍印文二枚，此部分蒞庭檢察官亦補充認被告
    涉犯刑法第二百零一條偽造有價證券罪嫌。惟按本票之發票
    年、月、日係屬本票應記載之事項之一，而欠缺票據法所規
    定票據上應記載事項之一者，其票據無效，此觀票據法第一
    百二十條第一項第六款、第十一條第一項規定自明；又偽造
    有價證券罪並不處罰未遂，是冒用他人名義簽發本票，苟未
    記載發票年、月、日，因仍不具備有效票據之外觀，其偽造
    票據之行為未全部完成，尚不能責令擔負偽造有價證券罪責
    ，最高法院九十二年度台上字第二九四二號判決意旨可資參
    照。訊據被告甲○○、乙○○對其等與該年籍姓名均不詳綽
    號「阿平」之成年男子共謀推由被告乙○○冒用林盧龍之名
    義向台新銀行申請貸款，並在票面金額八十一萬元本票上偽
    造之林盧龍簽名一枚、林盧龍印文二枚等情均坦承不諱，惟
    查附卷其等偽造林盧龍名義之票面金額八十一萬元本票（詳
    偵卷第一五二頁）上僅有「捌拾壹萬元」、「林盧龍簽名一
    枚及印文二枚」之記載，並無法定票據應記載事項之「發票
    年、月、日」之記載，仍不具備有效票據之外觀，參諸前開
    說明，其等偽造票據之行為未全部完成，尚不能責令擔負偽
    造有價證券罪責，此部分本應為被告甲○○、乙○○無罪之
    諭知，惟公訴人認此部分與有罪部分有裁判上一罪之牽連關
    係，爰不另為無罪之諭知。
據上論斷，應依刑事訴訟法第二百九十九條第一項前段，刑法第
二條第一項前段、刑法第二十八條、第二百十六條、第二百十條
、第二百十二條、第三百三十九條第一項、第三項、第二百十七
條第一項、第二十五條第一項、第五十五條、第七十四條第一項
第一款、第三十八條第一項第二款、第二百十九條，修正前刑法
第五十六條、第五十五條、第四十一條第一項前段，中華民國九
十六年罪犯減刑條例第二條第一項第三款、第七條、第九條，刑
法施行法第一條之一，修正前罰金罰鍰提高標準條例第二條，現
行法規所定貨幣單位折算新臺幣條例第二條，裁定如主文。
本案經檢察官張友寧到庭執行職務。
中　　華　　民　　國　　96　　年　　8　　 月　　20  　日
　　　　　　　　　刑事第三庭    審判長法　官  黃雅芬
　                                    法  官  王幸華
                                      法  官  胡宗淦
上正本證明與原本無異。
如不服本判決，應於判決送達後10日內向本院提出上訴狀 (應抄
附繕本)。
                                      書記官  黃鈴容
中　　華　　民　　國　　96　　年　　8 　　月　　20　　日
附表一：
１、偽造之貼有乙○○照片之林盧龍名義之國民身分證一枚。
２、偽造之貼有乙○○照片之林盧龍名義之駕駛執照一枚。
３、偽刻之林盧龍印章一枚。
附表二：
１、台新銀行信用貸款申請書上偽造之林盧龍簽名一枚、偽造之
    林盧龍印文一枚。
２、台新銀行客戶基本資料上偽造之林盧龍簽名共二枚、偽造之
    林盧龍印文共二枚。
３、台新銀行信用卡簡易申請書暨加保申請書上偽造之林盧龍簽
    名共四枚。
４、台新銀行個人貸款動支暨代繳費用授權書上偽造之林盧龍簽
    名一枚。
５、台新銀行開戶業務申請書上偽造之林盧龍簽名三枚、偽造之
    林盧龍印文四枚。
６、台新銀行開戶作業檢核表上偽造之林盧龍簽名一枚。
７、台新銀行ＶＩＳＡ晶片金融卡申請書上偽造之林盧龍簽名二
    枚、偽造之林盧龍印文二枚。
８、台新銀行信用貸款借據暨約定書上偽造之林盧龍簽名四枚、
    偽造之林盧龍印文十二枚。
９、偽造之林盧龍名義票面金額新台幣八十一萬元本票上偽造之
    林盧龍簽名一枚、偽造之林盧龍印文二枚。
１０、本票授權書上偽造之林盧龍簽名一枚、偽造之林盧龍印文一
    枚。
、台新銀行往來印鑑暨資料卡上偽造之林盧龍簽名四枚、偽造
    之林盧龍印文四枚。
、林盧龍之名義申請之林盧龍全戶戶籍謄本上偽造之林盧龍印
    文二枚。
、林盧龍之名義申請之勞工保險被保險人投保資料上偽造之林
    盧龍印文一枚。
、林盧龍之名義申請之財政部臺灣省北區九十二年度綜合所得
    稅納稅證明書上偽造之林盧龍印文二枚、財政部九十二年度
    綜合所得稅各類所得資料清單上偽造之林盧龍印文一枚、財
    政部九十三年度綜合所得稅各類所得資料清單偽造之林盧龍
    印文一枚。
附錄本案論罪科刑法條全文
中華民國刑法第二百十六條
（行使偽造變造或登載不實之文書罪）
行使第二百十條至第二百十五條之文書者，依偽造、變造文書或
登載不實事項或使登載不實事項之規定處斷。
中華民國刑法第二百十條
（偽造變造私文書罪）
偽造、變造私文書，足以生損害於公眾或他人者，處五年以下有
期徒刑。
中華民國刑法第二百十七條
（偽造盜用印章印文或署押罪）
偽造印章、印文或署押，足以生損害於公眾或他人者，處三年以
下有期徒刑。
盜用印章、印文或署押，足以生損害於公眾或他人者，亦同。
中華民國刑法第三百三十九條
（普通詐欺罪）
意圖為自己或第三人不法之所有，以詐術使人將本人或第三人之
物交付者，處五年以下有期徒刑、拘役或科或併科一千元以下罰
金。以前項方法得財產上不法之利益或使第三人得之者，亦同。
前二項之未遂犯罰之。
